臺灣花蓮地方法院刑事判決
111年度訴字第120號
公  訴  人  臺灣花蓮地方檢察署檢察官
被      告  温昭德



上列被告因違反槍砲彈藥刀械管制條例案件，經檢察官提起公訴
（110年度偵字第5069號），被告於本院準備程序中，就被訴事
實為有罪之陳述，經合議庭裁定改由受命法官獨任依簡式審判程
序審理，判決如下：
    主  文
乙○○犯非法寄藏槍砲之主要組成零件罪，處有期徒刑陸月，併科
罰金新臺幣壹萬元，有期徒刑如易科罰金，罰金如易服勞役，均
以新臺幣壹仟元折算壹日。扣案之金屬槍管壹枝沒收。
    事  實
一、乙○○明知已貫通之金屬槍管係內政部依槍砲彈藥刀械管制條
    例第4條第3項規定公告之槍砲主要組成零件，不得非法寄藏
    ，詎乙○○竟基於寄藏槍砲之主要組成零件之犯意，自民國10
    4年10月26日前某日起，在不詳地點，受已故之人游典穎（1
    04年10月26日死亡）之委託，代為保管寄藏可供組成具殺傷
    力槍枝使用之已貫通之金屬槍管1枝。嗣警方於110年10月27
    日0時48分許接獲劉于瑄（即乙○○之配偶）報案，得知劉于
    瑄位在花蓮縣瑞穗鄉之住處附近疑似傳出槍聲，遂前往處理
    ，當場查獲乙○○持有由已貫通之金屬槍管1枝等零件組合而
    成之手槍1枝（經鑑定不具殺傷力）等物品，始悉上情。
二、案經花蓮縣警察局鳳林分局報告臺灣花蓮地方檢察署檢察官
    偵查起訴。
    理  由
壹、程序事項
　　被告乙○○所犯者為死刑、無期徒刑、最輕本刑為3年以上有
    期徒刑以外之罪，其於準備程序進行中就被訴事實為有罪之
    陳述，經告知其簡式審判程序之旨，並聽取檢察官、被告之
    意見後，本院合議庭依刑事訴訟法第273條之1第1項之規定
    ，裁定由受命法官獨任進行簡式審判程序。又依刑事訴訟法
    第273條之2、同法第159條第2項之規定，簡式審判程序不適
    用傳聞法則有關限制證據能力之相關規定，合先敘明。
貳、實體事項
一、上揭犯罪事實，業據被告於本院準備及審理時坦承不諱（本
    院卷第66頁、第80頁），並有花蓮縣警察局鳳林分局扣押筆
    錄及扣押物品目錄表、扣押物品照片、扣押物品清單、現場
    照片、內政部警政署刑事警察局110年12月8日刑鑑字第1108
    024658號鑑定書、內政部111年7月18日內授警字第11108722
    97號函(警卷第22至34頁、第56至88頁，偵卷第47至54頁、
    第55至58頁，本院卷第61至62頁)可查，足認被告任意性自
    白與事實相符，堪予採信。而上開扣案金屬槍管1枝，經送
    請內政部警政署刑事警察局鑑定及內政部審認，鑑定結果金
    屬槍管屬公告之槍砲主要組成零件，然該金屬槍管組合而成
    之槍枝不具殺傷力等情，有前揭內政部警政署刑事警察局鑑
    定書、內政部函存卷可考，綜上，本案事證明確，被告犯行
    應堪認定，應依法論科。又起訴書原載構成組成該手槍之金
    屬槍身1個、金屬滑套1個亦屬槍砲主要組成零件，然此部分
    已經檢察官當庭更正刪除(本院卷第67頁)，且有前揭內政部
    函可證該等物品確非槍砲主要組成零件，附此說明。
二、論罪科刑：
（一）論罪
　　　按寄藏與持有，均將物置於自己實力支配之下，僅寄藏必
      先有他人之持有行為，而後始為之受寄代藏而已，故寄藏
      之受人委託代為保管，其保管之本身，亦屬持有，惟槍砲
      彈藥刀械管制條例既將「持有」與「寄藏」行為分別處罰
      ，則因寄藏而代為保管，保管本身所為持有，既為寄藏之
      當然結果，自僅就寄藏行為為包括之評價，是本件被告既
      係受「游典穎」之託代為保管已貫通之金屬槍管1枝，是
      被告之行為自應該當為寄藏，而持有為寄藏之當然結果，
      自應僅就寄藏行為為包括之評價，不應另就持有行為予以
      論罪。核被告所為，係犯槍砲彈藥刀械管制條例第13條第
      4項之未經許可寄藏槍砲之主要組成零件罪。　
（二）繼續犯
　　　按未經許可，持有、寄藏槍砲、彈藥、刀械、毒品等，其
      持有、寄藏之繼續，為行為之繼續，並非狀態之繼續，亦
      即一經持有，該罪雖告成立，但其完結須繼續至持有行為
      終了之時為止。被告於104年10月26日前某日起，受託寄
      藏上述已貫通之金屬槍管1枝主要組成零件後，寄藏行為
      繼續至110年10月27日為警查獲時止，應僅論以繼續犯一
      罪。
（三）刑之加重減輕
　　1.本案無槍砲彈藥刀械管制條例第18條第4項前段規定適用
      ：
      按槍砲彈藥刀械管制條例第18條第4項關於自白減免其刑
      之規定，必須供出全部槍砲、彈藥、刀械之來源及去向，
      並因而查獲或防止重大危害治安事件發生，始有其適用。
      依諸上開規定，必須被告將自己原持有之上揭違禁物所取
      得之來源與所轉手之流向，交代清楚，因而使犯罪調（偵
      ）查人員得以一併查獲相關涉案者；或因而防止他人利用
      該違禁物發生重大危害治安之事件，始符合減免其刑之要
      件。被告於偵查及本院審理時，雖均自白犯罪，然上開槍
      砲主要組成零件係於被告寄藏中所查獲，被告供承上開槍
      砲主要組成零件係受託「游典穎」所寄藏，而「游典穎」
      既已死亡，檢警已無從追查，自無槍砲彈藥刀械管制條例
      第18條第4項所規定「因而查獲或因而防止重大危害治安
      事件之發生」可言，自無從依該條項之規定減輕或免除其
      刑，併予指明。
　　2.本案無槍砲彈藥刀械管制條例第18條第1項前段、刑法第6
      2條前段規定之適用：
　　　按刑法第62條規定：「對於未發覺之罪自首而受裁判者，
      得減輕其刑，但有特別規定者，依其規定」；又槍砲彈藥
      刀械管制條例第18條第1項前段規定：「犯本條例之罪自
      首，並報繳其持有之全部槍砲、彈藥、刀械者，減輕或免
      除其刑」，是槍砲彈藥刀械管制條例既為刑法之特別法，
      該條例第18條第1項前段規定，即為刑法第62條但書所示
      之特別規定，自應優先適用。經本院函詢花蓮縣警察局鳳
      林分局確認本案發現被告上開犯行之經過，結果略以：本
      案經警接獲報案至花蓮縣瑞穗鄉瑞北村土雞城對面，發現
      一名男子全身酒味於上址逗留，趨前盤查發現為被告，被
      告配偶劉于瑄到場後向員警表示聽到2次槍響，員警遂詢
      問是否為被告所為，被告否認並表示因喝酒遭配偶關在門
      外而持手提袋要坐火車北上，員警追問被告手提袋下落卻
      遲遲不肯說明，嗣員警會同被告於現場後方空地發現其所
      藏放之手提袋及其內槍枝，當下詢問該等物品是否為其所
      有仍否認，乃至後續發現該手提袋內有被告就醫藥袋始承
      認等情，有花蓮縣警察局鳳林分局111年7月5日鳳警偵字
      第1110008692號函附員警職務報告(本院卷第37至39頁)可
      查，可認被告於案發當時經員警於現場發現手提袋及其內
      槍枝等物品時，仍否認該等物品為其所有，嗣經警發現藥
      袋後始坦認扣案物品為其所有，自難認合於槍砲彈藥刀械
      管制條例第18條第1項前段、刑法第62條前段規定之適用
      。
（四）科刑
　　　爰審酌被告無視法律，未經許可寄藏槍砲主要組成零件，
      使民眾之身體、生命面臨威脅，對社會治安造成嚴重之潛
      在危害，惡性非輕；被告坦承犯行，於寄藏期間並無證據
      證明曾持以犯案，態度尚可；兼衡其自述高中肄業，智識
      程度普通，目前從事廚師工作，月收入約新臺幣3萬元，
      須扶養2個未成年子女之生活狀況(本院卷第80頁)等一切
      情狀，量處如主文所示之刑，並諭知有期徒刑易科罰金、
      罰金易服勞役之折算標準。
三、沒收：
（一）扣案如附表編號1可組成槍枝之貫通金屬槍管1枝，為槍砲
      之主要組成零件，屬違禁物，不問屬何人所有，應依刑法
      第38條第1項規定宣告沒收。
（二）其餘扣案如附表編號1所示之金屬槍身1個、金屬滑套《不
      具撞針》1個、金屬復進簧1個、金屬復進簧桿1個及附表編
      號2至編號10所示物品，無證據證明屬違禁物，亦無證據
      證明與被告寄藏槍砲主要組成零件犯行有關，爰均不予宣
      告沒收。
據上論斷，依刑事訴訟法第273條之1第1項、第299條第1項前段
，槍砲彈藥刀械管制條例第13條第4項，刑法第11條前段、第41
條第1項、第42條第3項、第38條第1項，判決如主文。
本案經檢察官甲○○提起公訴，檢察官林于湄到庭執行職務。
中　　華　　民　　國　　111 　年　　8 　　月　　24　　日
　　　　　　　　　刑事第四庭    法　官　高郁茹
以上正本證明與原本無異。
如不服本判決應於收受送達後20日內向本院提出上訴書狀，並應
敘述具體理由。其未敘述上訴理由者，應於上訴期間屆滿後20日
內向本院補提理由書(均須按他造當事人之人數附繕本)「切勿逕
送上級法院」。　　　　　　　　
中　　華　　民　　國　　111 　年　　8 　　月　　25　　日
　　　　　　　　
　　　　　　　　　              書記官  林怡玉
　　　　　　　　　
附表
編號 物品 數量 備註(鑑定結果) 1 非制式手槍 1支 1.經鑑定不具傷力。 2.由已貫通之金屬槍管1支、金屬槍身1個、金屬滑套(不具撞針)1個、金屬復進簧1個、金屬復進簧桿1個組合而成。 3.金屬槍管1支屬槍砲主要組成零件。 2 彈匣 1個 認係金屬彈匣。 3 彈殼 10顆 認係非制式金屬彈殼。 4 彈頭 10個 認係非制式金屬彈頭。 5 大底火裝置 10顆 認係金屬導火孔螺絲。 6 小底火裝置 10顆 認係金屬底火連桿。 7 喜德釘火藥 45顆 認係口徑0.27吋空包彈，均不具金屬彈頭，均不具殺傷力。 8 底火片 25個 認係底火帽。 9 子彈 1顆 認係非制式子彈，內不具火藥，不具殺傷力。 10 一字起子 1支  

附錄本案論罪科刑法條
槍砲彈藥刀械管制條例第13條
未經許可，製造、販賣或運輸槍砲、彈藥之主要組成零件者，處
3年以上10年以下有期徒刑，併科新台幣700萬元以下罰金。
未經許可，轉讓、出租或出借前項零件者，處1年以上7年以下有
期徒刑，併科新台幣500萬元以下罰金。
意圖供自己或他人犯罪之用，而犯前2項之罪者，處5年以上有期
徒刑，併科新台幣1000萬元以下罰金。
未經許可，持有、寄藏或意圖販賣而陳列第1項所列零件者，處6
月以上5年以下有期徒刑，併科新台幣300萬元以下罰金。
第1項至第3項之未遂犯罰之。